【裁判字號】    92,訴,289
【裁判日期】    920529
【裁判案由】    違反毒品危害防制條例
【裁判全文】
臺灣雲林地方法院刑事判決                          九十二年度訴字第二八九號
    公  訴  人  臺灣雲林地方法院檢察署檢察官
    被      告  甲○○
右列被告因違反毒品危害防制條例案件，經檢察官提起公訴（九十二年度毒偵字第五
六號），本院判決如左：
    主  文
甲○○連續施用第壹級毒品，處有期徒刑拾月，扣案摻有第壹級毒品海洛因之香煙壹
支、注射針筒壹支均沒收，香煙並銷燬之。又連續施用第貳級毒品，處有期徒刑伍月
，扣案之玻璃球壹個、吸食器壹組均沒收。應執行有期徒刑壹年壹月。扣案摻有第壹
級毒品海洛因之香煙壹支、注射針筒壹支、玻璃球壹個、吸食器壹組均沒收，香煙並
銷燬之。
    事  實
一、甲○○前因施用毒品案件，先後二次經本院裁定送觀察、勒戒後，均認無繼續施
    用毒品之傾向，由台灣雲林地方法院檢察署檢察官各於民國（下同）八十九年八
    月二十九日、九十一年一月三十日，以八十九年度毒偵字第一二二六號、九十一
    年度毒偵緝字第三號為不起訴處分確定。詎甲○○仍不知悔改，復於五年內基於
    施用第一級毒品海洛因之概括犯意，自九十一年間某日起至九十二年一月六日止
    ，在台北林口長庚醫院之所內等地點，以將第一級毒品海洛因摻水而用針筒注
    射或加在香煙內吸食等方式，連續施用第一級毒品海洛因多次；另基於施用第二
    級毒品安非他命之概括犯意，於上開時間內，在上開地點，以將第二級毒品安非
    他命放在電燈泡內燒烤，而以吸食器吸食之方式，連續施用第二級毒品安非他命
    多次。嗣經警於九十二年一月九日十時許，在雲林縣土庫鎮○○街二十五巷二十
    五號吳金蘭之住處查獲，並扣得其所有之海洛因七包（毛重十三．四公克）、第
    二級毒品安非他命十三包（毛重四十．三公克）、摻有海洛因之香煙一支及其所
    有供施用毒品之器具注射針筒一支、玻璃球一個、吸食器一組。
二、案經雲林縣警察局移送台灣雲林地方法院檢察署檢察官偵查起訴。
    理  由
一、訊據被告甲○○對於右揭事實均坦白承認，並有扣案之注射針筒一支、玻璃球一
    個、吸食器一組可資佐證，而被告於九十二年一月九日為警查獲時所採之尿液，
    分別送雲林縣衛生局、法務部調查局以螢光偏極免疫分析法、氣相層析質譜儀分
    析法初驗、複驗，檢驗結果確呈嗎啡及甲基安非他命陽性反應，此有雲林縣衛生
    局煙毒尿液檢驗成績書、法務部調查局檢驗通知書各一紙在卷可稽。本件事證明
    確，被告犯行應堪認定。
二、查被告前因施用毒品案件，經本院裁定送觀察、勒戒，均認無繼續施用毒品之傾
    向，由台灣雲林地方法院檢察署檢察官各於八十九年八月二十九日、九十一年一
    月三十日，以八十九年度毒偵字第一二二六號、九十一年度毒偵緝字第三號為不
    起訴處分確定，有不起訴處分書、台灣雲林地方法院檢察署刑案資料查註紀錄表
    、本院被告院內索引卡紀錄表及台灣高等法院被告全國前案紀錄表在卷足憑。被
    告於不起訴處分後五年內再犯本件施用第一級毒品海洛因及第二級毒品安非他命
    罪，為三犯，核其所為，係犯毒品危害防制條例第十條第一項、第二項之施用毒
    品罪行。其施用第一級、第二級毒品而非法持有海洛因、安非他命之低度行為，
    應為各該施用第一級毒品、第二級毒品之行為所吸收，不另論罪。被告先後多次
    施用第一級、第二級毒品犯行，均時間緊接，罪名與犯罪構成要件相同，顯係各
    基於概括犯意而為，應依連續犯規定各論以一罪，並均加重其刑。被告所犯之施
    用第一級、第二級毒品之犯行，犯意各別、罪名互異，應分論併罰。爰審酌被告
    前經觀察、勒戒後，均未能戒斷其施用毒品之惡習，足見其毒癮甚深，及其犯罪
    之動機、目的、手段、犯後態度等一切情狀，各量處如主文所示之刑，並定其應
    執行之刑。扣案摻有毒品海洛因之香煙一支已與毒品海洛因不可分離，依毒品危
    害防制條例第十八條第一項前段予以沒收銷燬。扣案之注射針筒一支為被告所有
    、供其施用海洛因所用之物，業經其供承在卷，核與一般施用毒品之常情相符，
    而扣案之玻璃球、吸食器各一個被告雖於本院審理時否認為其所有，惟上開器物
    為被告所有之情，業據被告於警訊及偵查中坦白承認，核與證人周宜真於偵查中
    所述相符，被告否認為其所有為不足採，均依刑法第三十八條第一項第二款宣告
    沒收。至於扣案之毒品海洛因及安非他命，因被告另涉犯毒品危害防制條例第五
    條第一項、第二項之意圖販賣而持有第一級、第二級毒品罪嫌，經本院以九十二
    年度訴字第一四五號受理在案，為防止證物之沒收銷燬有礙該案之審理，故不於
    本案為沒收之宣告，附此敘明。
據上論斷，應依刑事訴訟法第二百九十九條第一項前段、毒品危害防制條例第十條第
一項、第二項、第十八條第一項前段、刑法第十一條前段、第五十六條、第五十一條
第五款、第三十八條第一項第二款，判決如主文。
本案經檢察官乙○○到庭執行職務。
中      華      民      國      九十二      年    五    月    二十九    日
                                         臺灣雲林地方法院刑事第二庭
                                             法  官  潘  雅  惠
右正本證明與原本無異
如不服本判決，應於送達後十日內，向本院提出上訴狀。（須附繕本）
                                             書記官  曾  玲  玲
中      華      民      國      九十二      年    五    月    二十九    日
附錄本案論罪科刑法條全文：
毒品危害防制條例第十條
施用第一級毒品者，處六月以上五年以下有期徒刑。
施用第二級毒品者，處三年以下有期徒刑。


司法院資訊處製作；財團法人民間司法改革基金會備份。
